臺灣高等法院民事判決
110年度上字第431號
上  訴  人  侯以鐸  
訴訟代理人  劉政杰律師
複代理人    李浩霆律師                      
被上訴人    張慶瓏  
訴訟代理人  楊真萍  
上列當事人間請求返還借款事件，上訴人對於中華民國110年1月
27日臺灣桃園地方法院109年度訴字第1412號第一審判決提起上
訴，本院於110年11月23日言詞辯論終結，判決如下： 
    主      文
原判決判令上訴人給付超逾「被告應給付原告新臺幣壹佰伍拾萬
元及人民幣參拾伍萬零柒拾柒元，及自民國一○九年六月十三日
起至清償日止，按週年利率百分之五計算之利息」部分，及該部
分假執行之宣告，並訴訟費用之裁判均廢棄。
廢棄部分被上訴人在第一審之訴及假執行之聲請均駁回。
其餘上訴駁回。
第一、二審訴訟費用由被上訴人負擔百分之二十四，餘由上訴人
負擔。
    事實及理由
一、被上訴人主張：
  ㈠上訴人於民國(下同)103年5月25日以新臺幣(以下未特別表明
    即指新臺幣)150萬元之價格，向伊購買名下所有朔海科技股
    份有限公司（下稱朔海公司）股份4萬股，兩造簽訂股份買
    賣協議書（下稱系爭股份買賣協議書），惟因上訴人未實際
    支付價金，兩造乃於同日再立借據，表明上訴人向伊借款15
    0萬元（下稱系爭103年5月25日借據）。上訴人自承於103年
    5月25日有簽立借據，就借款的150萬元款項自應為給付。上
    證一開會通知所為之簽名伊並不知情，應僅為應上訴人要求
    而簽。至於股權移轉書部分，係上訴人與朔海公司間有股權
    爭執，103年5月25日借款與股權移轉書間並無關聯。係上訴
    人主動提出要買股份，事後經營權問題解決，又提出要把借
    款轉換為投資台灣鉅海電子科技有限公司(下稱鉅海公司)，
    伊於當時有表示不同意。至於上訴人所稱伊於105年10月賣
    出朔海公司股份領回59萬元投資款項，並無此事。
  ㈡上訴人另於104年10月2日向訴外人張慶麟借款人民幣55萬2,0
    00元，雙方簽立借據（下稱系爭104年10月2日借據），約定
    清償期為105年10月31日，張慶麟將上開借款交付後，於同
    日將該借款債權讓與伊，嗣再經伊通知上訴人。關於人民幣
    55萬2,000元借款轉為被上訴人投資鉅海公司之股金，是因
    上訴人自行分配後避不見面，伊無法與上訴人協調才妥協。
    按104年10月2日借據所載，匯率換算扣除轉換為鉅海公司股
    款百分之三共105萬元，上訴人仍有195萬元借款未清償(此
    部分被上訴人原訴求給付人民幣60萬元，嗣於原審已減縮為
    人民幣55萬2,000元)等語。並答辯聲明:上訴駁回。
二、上訴人則以：
  ㈠被上訴人請求上訴人給付150萬元，並無理由：
　⒈兩造雖於103年5月25日簽立系爭借據及股份買賣協議書，惟
    被上訴人並無將朔海公司股份移轉，又於105年10月間將其
    所有之朔海公司股份售予另一派股東，並於該同意書上簽名
    同意出售，並取回59萬元之投資款項。倘若被上訴人真有移
    轉朔海公司股份予伊，朔海公司於104年股東常會應該通知
    伊開會而非被上訴人，可證被上訴人自始並無移轉名下所有
    之朔海公司股份。
　⒉依證人張恆誠、林玉純及林建誠等人所為之證述，亦證實被
    上訴人並無將其名下之朔海公司股份移轉，伊自無給付150
    萬元之義務。
　㈡人民幣55萬2,000元部分：
　⒈上訴人為鉅海公司、蘇州鉅隼海電子科技有限公司(下稱蘇州
    鉅隼海公司)二公司實際負責人，人民幣55萬2,000元向訴外
    人張慶麟借款之借用人為蘇州鉅隼海公司，非上訴人。然伊
    非法律專業人士，誤載上訴人為借款人。依據該筆人民幣款
    項匯入訴外人張恆誠於中國蘇州高新技術彩業開發區支行之
    帳戶內，作為蘇州鉅隼海公司支付各項費用使用，故借款人
    應為蘇州鉅隼海公司。
　⒉縱鈞院認該筆款項借款人為上訴人，被上訴人於110年9月22
    日準備程序時自承：其中105萬元，轉為鉅海公司增資股款
    百分之三等語，與證人林玉純於原審證稱被上訴人認購公司
    3%股份之股金為105萬元之情，互核相符。另由證人林玉純
    、林建成之證述，及鉅海公司股東會電子郵件證實，被上訴
    人為股東之一，則該筆款項已轉換為投資款，被上訴人據此
    向伊請求人民幣55萬2,000元，實無理由等語。
　㈢上訴聲明：㈠原判決廢棄。㈡上開廢棄部分，被上訴人在第一
    審之訴及假執行聲請均駁回。㈢第一、二審訴訟費用，由被
    上訴人負擔。 
三、兩造不爭執事實：
  ㈠上訴人確有簽立系爭103年5月25日借據及104年10月2日借據
    。
  ㈡兩造確有於103年5月25日簽立系爭股份買賣協議書，因上訴
    人並未給付被上訴人買賣朔海公司4萬股股份之價金，乃再
    行簽立系爭103年5月25日借據。
  ㈢張慶麟確有依上訴人指示匯款人民幣55萬2,000元至上訴人指
    定之訴外人張恆誠於中國蘇州高新技術彩業開發區支行帳戶
    ，經張慶麟將債權讓與被上訴人。
　㈣上訴人同為蘇州鉅隼海公司、鉅海公司之代表人。
四、被上訴人主張依系爭103年5月25日借貸及系爭股份買賣協議
    之法律關係，請求上訴人給付150萬元；及依債權讓與、系
    爭104年10月2日借貸之法律關係，請求上訴人給付人民幣55
    萬2,000元，為上訴人所否認，則本件爭點為：㈠被上訴人得
    否依系爭103年5月25日借據及股份買賣協議書，請求上訴人
    給付150萬元?㈡被上訴人依據104年10月2日借據及債權讓與
    契約法律關係請求上訴人給付人民幣55萬2,000元，有無理
    由？
五、被上訴人依系爭103年5月25日借據及股份買賣協議書之法律
    關係，請求上訴人給付150萬元，為有理由：
  ㈠按民法第474條第2項規定：「當事人之一方對他方負金錢或
    其他代替物之給付義務而約定以之作為消費借貸之標的者，
    亦成立消費借貸」。則消費借貸契約，固以當事人約定，一
    方移轉金錢或其他代替物之所有權於他方，他方以種類、品
    質、數量相同之物返還，並因物之交付而成立為典型；惟當
    事人之他方負有金錢或其他代替物之給付義務，經雙方約定
    以之作為消費借貸之標的物，即雖未當場給付定額金錢或他
    代替物，惟以他方原應給付之金錢作為給付之標的物，避免
    重複交付，亦應成立消費借貸契約，以免雙方輾轉給付，亦
    符物之交付本旨。
  ㈡查被上訴人主張上訴人先前曾以150萬元之價格向其購買朔海
    公司股份4萬股，惟因上訴人並未立即支付價金150萬元，雙
    方遂簽立系爭103年5月25日借據，約定上訴人向被上訴人借
    款150萬元等情，業據其提出系爭103年5月25日借據為證。
    觀諸系爭103年5月25日借據，其上既已清楚記載：「本人侯
    以鐸(即上訴人)於民國103年5月25日向張慶瓏先生(即被上
    訴人)借貸新臺幣（以下同）壹佰伍拾萬元整，並已於同日
    收訖完成無誤，恐口說無憑，特立此據為證。」等語（見支
    付命令卷第3頁），可見兩造間確有於103年5月25日就150萬
    元之金錢款項達成消費借貸之合意及交付。再佐以證人即上
    訴人擔任朔海公司總經理職務時之特別助理張恆誠，於原審
    審理時到庭具結證稱：伊曾有看過系爭103年5月25日借據並
    見證系爭股份買賣協議書之簽立，當初係因上訴人與朔海公
    司有經營權爭奪問題，上訴人想向被上訴人購買其手上持有
    之4萬股股權，但上訴人沒有實際交錢給被上訴人，就伊的
    理解，等同是上訴人向被上訴人借150萬元，同時向被上訴
    人購買4萬股，上訴人借了150萬元應該要還，但上訴人應該
    也可以同時取得4萬股的股票等語（見原審卷第163、165頁
    ）。益徵上訴人當初確係因系爭股份買賣協議書所積欠之15
    0萬元股款價金，與被上訴人相約，以系爭103年5月25日借
    據簽立借款150萬元作為借貸，以清償積欠之買賣價金。經
    核兩造所為此部分之約定，與民法第474條第2項所規定之要
    件相符，揆諸前開說明，自應認系爭103年5月25日借據，已
    因當事人之意思，依民法第474條第2項規定，以上訴人所應
    給付之買賣價金改作為消費借貸契約金錢給付之要求，而仍
    成立消費借貸契約。上訴人辯稱被上訴人並未實際交付150
    萬元金錢而不具要物性，不成立消費借貸云云，核不足採。
  ㈢上訴人雖辯稱：被上訴人並未依系爭股份買賣協議書之約定
    移轉朔海公司4萬股股權予上訴人，因上訴人嗣後與朔海公
    司達成協議，將包含被上訴人所有股權在內之股份，一併與
    朔海公司協議總金額後，退出朔海公司經營，被上訴人自亦
    無可能移轉股權云云。惟查：
  ⒈上訴人於原審審理時，先是供稱：「【被告(即上訴人)既稱
    有參與朔海公司的經營權爭奪，這是否表示原告(即被上訴
    人)確實有將股份移轉給被告？】有，確實如此」等語（見
    原審卷第86頁）；嗣又改稱：「當時被告在跟朔海公司有經
    營權糾紛，被告為了自己的股權，就與原告協商要使用這部
    分的股權，才會簽立股權買賣協議書及借據，但事實上原告
    沒有移轉股權給被告」云云（見原審卷第157頁），前後所
    辯已不相同，甚且亦與系爭股份買賣協議書上所載：「張慶
    瓏（以下稱甲方）同意以新臺幣壹佰伍拾萬元將所持有之朔
    海科技股份有限公司（以下稱朔海公司）股份40,000股讓售
    予侯以鐸（以下稱乙方），並自簽約日起發生股權轉讓之效
    力」等語（見原審卷第71頁）不符。
  ⒉又上訴人以包含被上訴人所有股權在內之股份出售予朔海公
    司而取得價金1,450萬元，為兩造所不爭執。依據證人張恆
    誠於原審證稱：「【就你所知，被告(指上訴人)有無取得原
    告(指被上訴人)所交付的朔海公司股份4萬股？】就我所知
    是沒有。因為他們的股權登記是在朔海公司，所以他們後續
    的進行狀況我就不太清楚。」、「(你說被告當初為了朔海
    公司的經營權爭奪問題，而有意向原告購買朔海公司股份4
    萬股，你知道被告有實際出錢交給原告嗎？)被告沒有交錢
    給原告。」、「(被告借了150萬元要不要還？)就我的理解
    ，借了150萬元應該要還。但是也可以同時取得4萬股的股票
    ，因為當時沒有辦法馬上取得股票，所以也就不確定後面他
    們是不是真的有完成這個交易。」等語。從而，兩造同意由
    上訴人以150萬元價格收購被上訴人之股權，上訴人並持以
    爭奪朔海公司經營權，嗣經朔海公司以總價1,450萬元之價
    格收購上訴人所掌控含原被上訴人之股權。則若非兩造有此
    協議，上訴人即無可能與朔海公司談判交出包含被上訴人股
    權在內之股權交易，可見兩造已協議由被上訴人將其所有朔
    海公司股份出賣予上訴人。至於嗣後因股權登記是在朔海公
    司，當時沒有辦法馬上辦理取得股票，被上訴人無法交付朔
    海公司之股份4萬股予上訴人，係因相關法令規定而無法辦
    理股權登記，仍無違買賣為債權契約，兩造意思表示一致契
    約即為成立。至出賣上訴人取得之被上訴人股票而從朔海公
    司拿回來的59萬元，是否應給付上訴人，乃另一問題。況相
    關買賣價金已經兩造意思表示一致合意成立借貸契約，已將
    原買賣法律關係變更為借貸關係，上訴人自仍有給付返還所
    借貸金錢之義務。
　⒊證人即上訴人配偶林玉純復證稱：「在105年10月時，收回朔
    海公司得資金有新臺幣1,450萬元，原告(即被上訴人)占2﹪
    ，所以收回的錢大約是新臺幣59萬元」、「(你剛才提到105
    年10月間有收回朔海公司的資金1450萬元，這是什麼意思？
    )這是因為在103年間朔海公司有股東糾紛，朔海公司有資產
    ，包括被告、原告等人在內都有股份，大家股權糾紛後來有
    和解，簽訂和解協議書，協議的內容是朔海公司的另一派股
    東用1450萬元買回我們這一派股東的股份。」等語(見原審
    卷第169、174頁)。從而，兩造同意由上訴人以150萬元價格
    收購被上訴人之股權，上訴人並持以爭奪朔海公司經營權，
    嗣雖經朔海公司以總價1,450萬元之價格收購上訴人所掌控
    含原被上訴人之股權，但經換算結果，上訴人當初以150萬
    元所收購之被上訴人股權，實際上價值祇剩下59萬元，上訴
    人因上開朔海公司經營權之競爭雖有損失，然被上訴人當初
    既已將其名下股權出售移轉予上訴人，上訴人事後出售朔海
    公司股權之風險，與被上訴人無涉，應由上訴人自行承擔，
    上訴人仍應依系爭103年5月25日借據約定，返還借貸所約定
    之150萬元，不得僅因事後被上訴人股權價格僅受收購為59
    萬元，即推翻兩造間系爭103年5月25日借據150萬元約定之
    效力。
  ㈣上訴人再辯稱：朔海公司所收購關於被上訴人部分股權之價
    金，業經被上訴人同意轉為上訴人所經營鉅海公司之股款云
    云，並提出其個人於106年2月27日所寄發之電子郵件、被上
    訴人(即電子郵件0000000000000之人)106年7月15日所回傳
    予上訴人之鉅海股東會資訊彙整電子郵件截圖，及鉅海公司
    股東股份明細上列被上訴人為股東之股東明細表為證（見原
    審卷第102至104頁）。然查：
　⒈觀諸上開電子郵件內容所載：「由於年前大家時間匆忙，未
    克於1/23至1/26再舉辦一次股東會來總結一下12/10我們先
    前的討論與方向，經過年期間至今個別溝通各股東的意見後
    ，初步的共識彙整於此，供大家參考，並進一步的決議，謝
    謝！！⒈悉數同意鉅海公司增資至3500萬，⒉悉數同意由朔海
    公司拿回之1450萬台幣為計算基礎，依朔海股份比例計算各
    股東權益後，多退少補為原則增資至鉅海公司如附件⒈（初
    步試算表提供參考）。」等語。上訴人在上開電子郵件中，
    一再表示：「初步的共識彙整於此，供大家參考，並進一步
    的決議」、「初步試算表提供參考」各等語，則兩造並未達
    成協議。對照於證人林建誠於原審審理時證稱：「這是2016
    年12月，台灣鉅海公司由被告(即上訴人)召開的股東會，股
    東聚在一起討論，討論之前有一個前公司朔海公司要退股的
    股份要如何處理，也討論了增資的部分，……，在2 月份本來
    要召開股東會，被告就跟所有股東一一討論在12月份談的結
    論，就發了這個電子郵件」等語（見原審卷第176頁）。顯
    見有關上訴人以包含被上訴人所有股權在內之股份出售予朔
    海公司而取得之價金1,450萬元，並未經股東全體決議如何
    轉為鉅海公司股份或股東權益。準此被上訴人既未同意上訴
    人將其所貸借應返還之借款150萬元，轉為與其他股東共同
    投資鉅海公司之股份，自無從僅因上訴人曾有寄發上開電子
    郵件予被上訴人閱覽，即推認被上訴人有同意將出售股權之
    價金轉為鉅海公司出資之事。此由上訴人於寄發上開電子郵
    件後，從未曾要求被上訴人應出具聲明作廢系爭103年5月25
    日借據或系爭股份買賣協議書之約定亦明。上訴人辯稱其已
    將被上訴人款項轉為投資鉅海公司之股權，而使被上訴人成
    為隱名股東云云，尚難憑採。
  ⒉次查被上訴人106年7月15日所回傳予上訴人之鉅海公司股東
    會資訊彙整電子郵件截圖，及鉅海公司股東股份明細上雖列
    被上訴人為股東。然依據證人林建誠於原審審理時到庭證稱
    ：「我知道總共我們有被告、我、原告、楊進財、楊明都，
    我只知道各自的出資比例為55﹪、13﹪、12﹪、11﹪、9 ﹪。各
    自出資的金額就是以3500萬元乘上上開的比例」、「我們確
    實有約定要以隱名的方式共同投資成立台灣鉅海公司，並且
    以被告為負責人辦理登記，股權也都統一登記在被告名下」
    等語（見原審卷第180頁）。另依據證人林玉純於原審證稱
    ：「(後來人民幣55萬2,000元部分被告有還嗎?怎麼還錢？)
    在105年12月間，台灣鉅海公司有開一個增資的股東會，會
    議中有決議要增資1500萬元，原告算是有9%的股份，所以他
    要支付的股金是135萬元，扣掉他從朔海公司拿回來的59萬
    元，還大約不足76萬元，在會議過程中，被告有提說他要釋
    股9%，原告有說要認購3%，這認購部分又要再繳納105萬新
    台幣，會議過程中，原告有表示就是他不足的股金還有認購
    的股金都從張慶麟借給蘇州鉅隼海公司的60萬元人民幣即台
    幣300萬元去支付，在107年5月時因為原告有資金需求，蘇
    州鉅隼海公司有還他10萬元新台幣，所以現在還沒有還款的
    部分就是大約109萬元，是到現在還沒有還的。」等語(見原
    審卷第169頁)。可知在增資之前，被上訴人原就是鉅海公司
    股東，故鉅海公司股東會資訊彙整電子郵件截圖及鉅海公司
    股東股份明細，雖列被上訴人為股東，乃被上訴人原為股東
    ，與朔海公司所收購關於被上訴人部分股權之價金，業經被
    上訴人同意繳交作為被上訴人擔任鉅海公司股東之股款云云
    無關。況兩造究竟以原上訴人積欠之150萬元，或出售朔海
    公司股權之價金59萬元金額作為出資依據，兩造顯並未有合
    致之意思表示。
  ㈤因上訴人迄無法舉證明被上訴人究係如何同意願將上訴人依
    系爭103年5月25日借據約定所應返還之150萬元轉為鉅海公
    司投資股款之事。從而被上訴人主張依系爭103年5月25日借
    據之約定，請求上訴人返還借款150萬元，洵屬正當，應予
    准許。
六、被上訴人依據104年10月2日借據及債權讓與契約之法律關係
    ，請求上訴人給付人民幣55萬2,000元，其中部分款項因轉
    為鉅海公司股款而為無理由，其餘部分為有理由：
  ㈠查依據系爭104年10月2日借據所載：「本人侯以鐸，鉅海電
    子科技企業有限公司負責人，茲向張慶麟先生借用周轉金現
    金陸拾萬人民幣整，借用期限一年，雙方約定條件如下：⒈
    利息與本金付款：年利息8 ﹪，亦即肆萬捌仟元人民幣，以
    一次先繳方式支付，亦即給付借款時支付伍拾伍萬貳仟元人
    民幣於侯以鐸指定帳戶。⒉本金還款金額與期限：一次還款
    陸拾萬人民幣整於張慶麟先生指定戶頭，民國105年10月31
    日止為最終還款日期限。⒊本借據由張慶麟先生保管，於完
    成還款程序後由侯以鐸先生取回」等語（見支付命令卷第19
    頁），上訴人亦坦言張慶麟確有將人民幣55萬2,000元匯入
    其指定帳戶。且證人林玉純也證稱：「在104年間，跟張慶
    麟借了60萬元人民幣，匯到上訴人指定的帳戶，也就是匯給
    蘇州鉅隼海公司作為支付蘇州鉅隼海公司的各項費用」等語
    (見原審卷第169頁)，足見上訴人當初確與張慶麟以系爭104
    年10月2日借據達成消費借貸之合意，而張慶麟亦確有將借
    貸合意之金錢即人民幣55萬2,000元以匯款方式交付完畢。
  ㈡上訴人固先辯稱：系爭104年10月2日借據雖係以上訴人名義
    向張慶麟支借人民幣55萬2,000元，但上訴人既係為蘇州鉅
    隼海公司之周轉發薪而向張慶麟借用金錢，自應以蘇州鉅隼
    海公司為借用人，始符當事人之真意云云（見原審卷第68至
    69頁），嗣又改稱：「借款人是台灣的鉅海公司，貸與人是
    張慶麟」、「是台灣的鉅海公司跟張慶麟借款，……，因為上
    訴人是鉅海公司的負責人」云云（見原審卷第88頁）。前後
    所述不一，設若上訴人抗辯屬實，何以竟會就同一社會事實
    而為不同情節之陳述。況查：
  ⒈按借用人向貸與人所述借用金錢之緣由，是否屬實，借用人
    就其所借得之金錢作何用途，均與消費借貸契約之成立無關
    （最高法院21年上字第114 號判決先例意旨同此見解）。
  ⒉觀諸系爭104年10月2日借據，其上僅有記載「本人侯以鐸，
    鉅海電子科技企業有限公司負責人，……，借用人：侯以鐸」
    等語（見支付命令卷第19頁）。依借據之記載，借用人欄清
    楚載為「侯以鐸」，而非「蘇州鉅隼海公司」、「鉅海公司
    」，未見有何關於蘇州鉅隼海公司、鉅海公司之記載內容，
    無從證明張慶麟如何明知上訴人係以蘇州鉅隼海公司或鉅海
    公司代表人名義之身分借用款項。依債之相對性原則，系爭
    104年10月2日借據之效力自僅及於契約當事人即張慶麟與上
    訴人之間，對於其他第三人而言均無拘束力。至上訴人因系
    爭104年10月2日借據所借得之款項究係用以支付蘇州鉅隼海
    公司之金錢或其他用途，本與消費借貸契約之成立無關，是
    上訴人與蘇州鉅隼海公司之內部問題，與系爭104年10月2日
    借據之借用人判斷無關。上訴人就此所辯，並無可取。
  ㈢上訴人再辯稱：張慶麟所出借之人民幣55萬2,000元，業經兩
    造合意將上開人民幣借款其中105萬元部分變更為入股鉅海
    公司之股金一節，顯見上訴人已知悉上開人民幣借款之貸與
    人張慶麟業將該借款債權轉讓予被上訴人無誤。再關於上訴
    人辯稱人民幣55萬2,000元，業經兩造合意將上開人民幣借
    款其中105萬元部分變更為入股鉅海公司之股金部分，經查
    ：
　⒈被上訴人與訴外人侯仲賢間之對話譯文內容記載：「因為我
    跟我哥哥借60萬人民幣，後來轉成新臺幣之後，後來其中10
    5萬，我去換了公司3﹪的股票，還剩下170幾，這個數字我記
    不得，但是TONY（按：指上訴人）知道，我離開之後，這個
    部分就是看情況，你再回覆我一下，因為錢不是我的」等語
    （見原審卷第111頁）。而依據前述證人林玉純於原審證稱
    ：「被告有提說他要釋股9%，原告有說要認購3%，這認購部
    分又要再繳納105萬新台幣，會議過程中，原告有表示就是
    他不足的股金還有認購的股金都從張慶麟借給蘇州鉅隼海公
    司的60萬元人民幣即台幣300萬元去支付」等語（見原審卷
    第169頁）。證人林建誠於原審審理時亦到庭證稱：「（後
    來這筆錢有還嗎？）這筆錢根據開股東會、還有後來的紀錄
    ，我們因為個別都有增資，還有另外再認購上訴人股份，幾
    個股東都把當初借給蘇州鉅隼海公司或台灣鉅海公司的權利
    基本上用增資跟認股去做折抵。……。被上訴人是用哥哥的債
    權去做增資和認股，剩下的債權為119萬元」等語（見原審
    卷第177頁）。本院審理中被上訴人亦自承：「關於部分借
    款轉股款，是上訴人所作的分配，是上訴人遲遲避不見面，
    為了爭取看上訴人之內，才以此理由作為溝通的管道，60萬
    元人民幣當時換算成300萬元台幣，其中105萬元，轉為鉅海
    股款的百分之三」等語(見本院第99至100頁)，與對話譯文
    內容記載、證人林建誠、林玉純證稱被上訴人認購鉅海公司
    3%股份之股金為105萬元之情，互核相符。依據被上訴人自
    認，此部分已經兩造合意，被上訴人自應受拘束，至於被上
    訴人動機為何，與其合意不生影響，足見該人民幣55萬2,00
    0元中新台幣105萬元確已轉為被上訴人投資鉅海公司之股金
    ，故人民幣借款債務部分足認上訴人已有為部分清償。
　⒉人民幣之幣值兩造均同意以原審支付命令卷第11頁至第14頁
    之中央銀行匯率資料表為依據(見本院卷第120頁)，以104年
    10月2日人民幣與新台幣匯率兌換為1:5.2，則105萬元為人
    民幣20萬1923元(元以下4捨5入)，則被上訴人僅得請求人民
    幣55萬2,000元中之人民幣35萬0,077元(計算式:552,000-20
    1,923=350,077)，逾此其餘請求為無理由。　
  ㈣從而，被上訴人本於債權讓與及104年10月2日借貸之法律關
    係，訴請上訴人應清償借款人民幣35萬0,077元，應屬正當
    ，其餘部分則屬無據。
七、按給付無確定期限者，債務人於債權人得請求給付時，經其
    催告而未為給付，自受催告時起，負遲延責任。其經債權人
    起訴而送達訴狀，或依督促程序送達支付命令，或為其他相
    類之行為者，與催告有同一之效力。遲延之債務，以支付金
    錢為標的者，債權人得請求依法定利率計算之遲延利息；應
    付利息之債務，其利率未經約定，亦無法律可據者，週年利
    率為百分之5 ，民法第229條第2項、第233條第1項前段及第
    203條分別定有明文。經查，上訴人對被上訴人所應負之上
    開給付義務，雖未經特約而無約定利率，惟上訴人既經被上
    訴人依督促程序送達支付命令，依民法第229條第2項之規定
    ，自應自支付命令送達之翌日即109年6月13日起（見支付命
    令卷第30頁），對被上訴人負遲延責任。被上訴人就此所為
    之主張，亦屬有據。
八、綜上所述，被上訴人主張依消費借貸及債權讓與之法律關係
    ，訴請上訴人給付150萬元、人民幣35萬0,077元，及均自支
    付命令送達翌日即109年6月13日起至清償日止，按週年利率
    百分之5計算之利息，為屬有據，應予准許，逾此其請求為
    無理由，應予駁回。從而原審就超逾此應准許金額部分，為
    上訴人敗訴之判決，及為假執行宣告，尚有未洽，上訴論旨
    指摘原判決此部分不當，求予廢棄改判，為有理由，爰改判
    如主文第二項所示，其餘部分上訴為無理由，應駁回上訴。
九、本件事證已臻明確，兩造其餘攻擊或防禦方法，經本院斟酌
    後，認為均不足以影響本判決之結果，爰不予逐一論列，附
    此敘明。
十、據上論結，本件上訴為一部有理由一部無理由，依民事訴訟
    法第449條第1項、第450條、第79條，判決如主文。
中　　華　　民　　國　　110 　年　　12　　月　　21　　日
                  民事第十庭    
                      審判長法  官  黃嘉烈
                            法  官  高明德
                            法  官  張文毓
正本係照原本作成。
被上訴人不得上訴。
上訴人如不服本判決，應於收受送達後20日內向本院提出上訴書
狀，其未表明上訴理由者，應於提出上訴後20日內向本院補提理
由書狀（均須按他造當事人之人數附繕本），上訴時應提出委任
律師或具有律師資格之人之委任狀；委任有律師資格者，另應附
具律師資格證書及釋明委任人與受任人有民事訴訟法第466條之1
第1項但書或第2項所定關係之釋明文書影本。如委任律師提起上
訴者，應一併繳納上訴審裁判費。
中　　華　　民　　國　　110 　年　　12　　月　　21　　日
  　　　　　　　　　　　　　書記官  章大富